臺灣高等法院刑事裁定
110年度抗字第834號
抗  告  人  連世豪



上列抗告人因聲請定其應執行刑案件，不服臺灣士林地方法院中
華民國110年4月29日裁定（110年度聲字第484號），提起抗告，
本院裁定如下：
    主  文
抗告駁回。                                             
    理  由
一、原裁定意旨略以：受刑人連世豪前因犯毒品危害防制條例等
    案件，先後經判決確定如附表編號1至2所示，嗣向臺灣士林
    地方檢察署檢察官聲請就如附表編號1至2所示定應執行刑，
    茲檢察官聲請就如附表編號1至2所示各罪所處之刑定應執行
    刑，原審審核後認其聲請為正當，爰依刑事訴訟法第477條
    第1項、刑法第53條及第51條第5款，定其應執行有期徒刑1
    年1月等語。
二、抗告意旨略以：㈠受刑人不服原裁定定應執行刑過重。㈡受刑
    人家屬願以繳納罰金代替執行附表編號2所示之刑，且因受
    刑人另有其他兩案尚在訴訟進行中，欲待全部案件判決後，
    先繳納得易科罰金案件之罰金，再執行不得易科罰金之案件
    ，爰請求撤銷原裁定云云。
三、按執行刑之量定，係事實審法院裁量之職權，倘其所酌定之
    執行刑，並未違背刑法第51條各款所定之方法或範圍（即法
    律之外部性界限），亦無明顯違背公平、比例原則或整體法
    律秩序之理念（即法律之內部性界限）者，即不得任意指為
    違法或不當（最高法院107年度台抗字第1043號、第1056號
    裁定意旨參照）；又按裁判確定前犯數罪者，其中有得易科
    罰金之罪與不得易科罰金之罪，經受刑人請求檢察官聲請定
    應執行刑者，依第51條規定定之，刑法第50條第1項第1款、
    第2項定有明文。故裁判確定前犯數罪，而有刑法第50條第1
    項但書之情形，除受刑人請求檢察官聲請定應執行刑者外，
    不適用併合處罰之規定，賦予受刑人選擇權，以符合其實際
    受刑利益。又為避免受刑人於裁定結果不符其期望時，即任
    意撤回其聲請，而濫用請求權，影響法院定執行刑裁定之安
    定性及具體妥當性，受刑人撤回請求之時期，自應加以合理
    限制。衡諸告訴或請求乃論之罪之告訴或請求，係請求追訴
    犯人之意思表示，而定應執行刑之請求，則係請求檢察官聲
    請法院定應執行刑之意思表示；且刑法第50條第1項但書各
    款所列情形，非經受刑人請求，檢察官不得聲請定其應執行
    之刑，而告訴或請求乃論之罪，非經合法告訴或請求，檢察
    官不得起訴。是就同屬請求之意思表示，又同為合法啟動國
    家裁判權之必要條件而言，前揭情形受刑人定執行刑之請求
    與告訴或請求乃論之罪告訴人或請求人之請求，二者性質雷
    同。參照告訴或請求乃論之罪之撤回告訴或請求，依法必須
    於第一審辯論終結前為之的相同法理，除受刑人上揭請求之
    意思表示有瑕疵或不自由情事者外，應認第一審管轄法院若
    已裁定生效，終結其訴訟關係，受刑人即應受其拘束，不得
    任意撤回，逾此時點始表示撤回定應執行刑之請求者，其撤
    回自不生效力（最高法院106年台抗字第41號裁定意旨參照
    ）。
四、經查：受刑人連世豪因犯如附表編號1至2所示之罪，經法院
    判處如附表編號1至2所示之刑，且於如附表編號1至2所示日
    期分別確定等情，有本院被告前案紀錄表及相關刑事裁判（
    臺灣新北地方法院108年度審訴字第1456號、本院109年度上
    訴字第171號、原法院109年度審簡字第424號判決）在卷可
    稽（見原審聲字第484卷第11頁至第16頁、第19頁至第24頁
    ），且受刑人業已向臺灣士林地方檢察署檢察官聲請就如附
    表編號1至2所示各罪定應執行刑乙節，有受刑人簽署之臺灣
    士林地方檢察署依102年1月23日修正之刑法第50條調查受刑
    人是否聲請定應執行刑調查表1份在卷可稽，再觀該表上勾
    選同意欄處既業已註名「請求後不得更改、撤回」等詞，復
    經受刑人簽名、按捺指印及書寫「110.4.22.」字樣附卷可
    參（見原審聲字第484卷第7頁），揆諸上開說明，受刑人請
    求檢察官向法院聲請定應執行刑之要件該當，原審認檢察官
    之聲請有理由，依法定其應執行有期徒刑1年1月，經核並無
    違反法律之內、外部界限；又受刑人請求檢察官合併定應執
    行刑之意思表示並無瑕疵或不自由之情事，且本件原審裁定
    既已合法送達生效，終結訴訟關係，故基於定執行刑裁定之
    安定性及具體妥當性，受刑人即應受其拘束，既不容事後撤
    回，則抗告意旨主張撤銷原裁定，亦有未合，應予駁回。
據上論斷，應依刑事訴訟法第412條，裁定如主文。
中　　華　　民　　國　　110 　年　　5 　　月　　28　　日
                  刑事第二十庭  審判長法　官  王復生
　　　　　　　　　　　　　　　　　　　法　官  遲中慧
　　　　　　　　　　　　　　　　　　　法　官  蕭世昌
以上正本證明與原本無異。
如不服本裁定，應於收受送達後五日內向本院提出抗告狀。
                                      書記官  吳建甫
中　　華　　民　　國　　110 　年　　5 　　月　　28　　日

附表：受刑人連世豪定應執行刑案件一覽表
編         號  1 2 罪         名  毒品危害防制條例 毒品危害防制條例 宣   告   刑  有期徒刑9月 有期徒刑6月 犯 罪 日 期  108.3.14 108.11.23 偵查(自訴)機關年度案號  新北地檢108年度 毒偵字第2962號 士林地檢108年度 毒偵字第2066號  最  後  事實審 法  院 新北地院 士林地院  案  號 108年度審訴字 第1456號 109年度審簡字 第424號  判  決日  期 108.10.4 109.5.26   確定   判決 法  院 臺灣高院 士林地院  案  號 109年度上訴字 第171號 109年度審簡字 第424號  判決確定日期 109.3.6 109.7.6 是否為得易科罰金之案件  否 是 備        註  新北地檢109年度執字第5036號 士林地檢110年度執緝字第106號